【裁判字號】    97,聲,1095
【裁判日期】    971127
【裁判案由】    變換提存物
【裁判全文】
臺灣新竹地方法院民事裁定              97年度聲字第1095號
聲  請  人  中華電線電纜股份有限公司
法定代理人  甲○○
相  對  人  嘉城國際事業股份有限公司
法定代理人  乙○○
上列當事人間聲請變換提存物事件，本院裁定如下：
    主  文
本院九十七年度存字第八四號提存事件，聲請人提供之華南銀行
圓山分行可轉讓定期存單張，存單號碼：（ＨＣ五一三六三、
ＨＢ五六四五四、ＨＢ五六四五五），面額合計新臺幣柒佰萬元
，准以同額之華南銀行圓山分行可轉讓定期存單代之。
聲請程序費用由聲請人負擔。
    理  由
一、按法院得依供擔保人之聲請以裁定准許其變換提存物，此項
    規定於其他法令供訴訟上之擔保者準用之，民事訴訟法第10
    5條第1項及第106條分別定有明文。
二、本件聲請意旨略以：聲請人前遵本院89年度裁全字第1615號
    假扣押裁定，准予聲請人以新臺幣（下同）7,000,000元或
    同額之華南商業銀行圓山分行可轉讓定期存單為相對人供擔
    保後，得對相對人之財產為假扣押，並經聲請人以本院90年
    度存字第18號提存事件提存在案。嗣經聲請人數次聲請變換
    提存物，最近一次係經本院以96年度聲字第1249號民事裁定
    ，准將前開提存物變換為華南商業銀行圓山分行可轉讓定期
    存單三張，存單號碼：（ＨＣ51363、ＨＢ56454、ＨＢ5645
    5），面額合計7,000,000元為擔保，並以本院97年度存字第
    84號提存事件提存在案，茲因上開存單將於民國97年12月10
    日到期，急需領回辦理還本手續，為此聲請變換為同額之華
    南商業銀行圓山分行可轉讓定期存單為擔保等語，並提出本
    院89年度裁全字第1615號假扣押裁定影本、97年度存字第84
    號提存書影本、華南商業銀行圓山分行可轉讓定期存單影本
    等件為證。
三、查聲請人主張之前開事實，已據其提出上開證物為證，且經
    本院依職權調閱本院89年度裁全字第1615號假扣押事件（含
    本院89年度執全字第1032號假扣押事件）、97年度存字第84
    號擔保提存事件、96年度聲字第1249號變換提存物卷宗核閱
    無訛，而聲請人聲請提存面額合計7,000,000元之華南商業
    銀行圓山分行可轉讓定期存單，核與本院前開96年度聲字第
    1249號裁定所命提存之擔保金相當，是聲請人之聲請即無不
    合，應予准許。
四、依民事訴訟法第105條第1項、第106條、第95條、第81條第1
    款，裁定如主文。
中    華    民    國    97    年    11    月    27    日
                  民事第一庭    法  官  高敏俐
以上正本係照原本做成。
如對本裁定抗告，須於裁定送達後10日內向本院提出抗告狀。
中    華    民    國    97    年    11    月    27    日
                                書記官  黎秀娟


司法院資訊處製作；財團法人民間司法改革基金會備份。
